# 同一集团内部无偿划转孙公司

提问人：baihaojie1986 时间：2017-03-13 14:39:10
请教陈版： 同一集团内部无偿划转孙公司，该孙公司划转前后的母公司个别报表@chenyiwei 应当怎样处理，如何判断是否有商业实质（入资本公积或者损益）？是否有会计政策选择的空间？

回答人：chenyiwei
请说明具体的交易过程（不同公司可以用A¥B¥C等代表），否则无法判断会计处理。但权益性交易的一般原则是明确的：（ 1 ）不产生损益（母公司收到子公司分配的股利除外）；（ 2 ）被投资方直接调整权益，投资方调整对该被投资方的长期股权投资成本，两者基本对应；（ 3 ）因为是同一控制下的无偿划转，所以一般按账面价值为会计处理的基础。
此类问题一般没有会计政策选择的空间。